臺灣臺中地方法院刑事判決
111年度交易字第869號
公  訴  人  臺灣臺中地方檢察署檢察官
被      告  劉邦歆


上列被告因公共危險案件，經檢察官提起公訴（111年度偵字第1
8482號），本院判決如下：
    主    文
劉邦歆駕駛動力交通工具而吐氣所含酒精濃度達每公升零點二五
毫克以上，累犯，處有期徒刑捌月。
    犯罪事實
一、劉邦歆於民國111年3月31日15時許起至同日22時許止，在臺
    中市沙鹿區興安路公司宿舍內飲用米酒後，雖經休息，惟體
    內酒精成分尚未消褪，其於同年4月1日上午搭車前往臺中洲
    際棒球場後，再於同日10時30分許，從該處駕駛車牌號碼00
    00-00號自用小客車上路。嗣於同年4月1日11時7分許，途經
    臺中市○○區○○路000號前，因行車不穩為警攔查時，發現其
    身上酒氣濃厚，並於同日11時12分許，對其施以吐氣酒精濃
    度測試，測得其吐氣中所含酒精濃度為每公升0.25毫克，始
    悉上情。
二、案經臺中市政府警察局第五分局報告臺灣臺中地方檢察署檢
    察官偵查起訴。 
    理    由
一、按下列據以認定被告劉邦歆犯罪之供述證據，公訴人、被告
    在本院審理時均未爭執其證據能力，復經本院審酌認該等證
    據之作成無違法、不當或顯不可信之情況，依刑事訴訟法第
    159條之5第2項規定，均有證據能力；又本案認定事實引用
    之卷內其餘非供述證據，並無證據證明係公務員違背法定程
    序取得，依同法第158條之4規定反面解釋，亦均有證據能力
    。
二、訊據被告對於前開犯罪事實坦承不諱(見本院卷第32頁)，復
    有111年度偵字第18482號卷所附之偵查報告書（第31頁）、
    臺中市政府警察局交通警察大隊第二中隊當事人酒精測定紀
    錄表（第39頁）、臺中市○○○○○○○○○道路○○○○○○○○○○○00○○○○
    路○○○○○○○號查詢汽車駕駛人資料(第59頁)、公路監理電子
    閘門車籍查詢資料(第61頁）各1份附卷可稽，足徵被告自白
    應與事實相符，可以採信，本件事證明確，被告犯行，洵堪
    認定，應依法論科。
三、論罪科刑
㈠、核被告所為，係犯刑法第185條之3第1項第1款吐氣所含酒精
    濃度達每公升0.25毫克以上而駕駛動力交通工具罪。
㈡、被告前因酒後駕車之公共危險案件，經本院以107年度交易字
    第549號判決判處有期徒刑8月確定，嗣於108年4月28日因徒
    刑執行完畢出監，此有臺灣高等法院被告前案紀錄表在卷可
    按，其受有期徒刑執行完畢，5年以內故意再犯本件有期徒
    刑以上之罪，為累犯，參以司法院釋字第775號解釋意旨，
    考量被告前案犯罪經徒刑執行完畢後，理應產生警惕作用，
    返回社會後能因此自我控管，不再觸犯有期徒刑以上之罪，
    故意再為本案同類型犯罪，足見前罪之徒刑執行成效不彰，
    其對刑罰之反應力顯然薄弱，衡量本案犯罪情節及所侵害之
    法益，予以加重最低本刑並無罪刑不相當之情事，爰依刑法
    第47條第1項規定加重其刑。　　
㈢、爰審酌被告除有前揭構成累犯之前科外，尚有多次酒後駕車
    公共危險案件之科刑及執行紀錄，足見其對於飲酒後酒精濃
    度超出一定標準，不得駕駛動力交通工具之法律規範，知之
    甚稔，猶不知警惕，其漠視交通安全相關法令及一般往來之
    公眾及駕駛人之用路安全，圖存僥倖之心態可議，行為實值
    非難，不宜輕縱，並考量其經測得之吐氣酒精濃度為每公升
    0.25毫克，兼衡其自述之智識程度、職業、家庭生活經濟狀
    況（見本院卷第33頁）及犯後坦承犯行之態度等一切情狀，
    量處如主文所示之刑，以示懲儆。
據上論斷，應依刑事訴訟法第299條第1項前段，判決如主文。
本案經檢察官蔣志祥提起公訴，檢察官何建寬到庭執行職務。
中　　華　　民　　國　　111 　年　　7 　　月  　28 　日
                  刑事第十五庭  法  官  張雅涵
以上正本證明與原本無異。
如不服本判決應於收受判決後20日內向本院提出上訴書狀，並應
敘述具體理由；其未敘述上訴理由者，應於上訴期間屆滿後20日
內向本院補提理由書（均須按他造當事人之人數附繕本）「切勿
逕送上級法院」。
                                書記官  曾惠雅
中　　華　　民　　國　　111 　年　　7 　　月  　28 　日
附錄本案論罪科刑法條
中華民國刑法第185條之3
駕駛動力交通工具而有下列情形之一者，處3年以下有期徒刑，
得併科30萬元以下罰金：
一、吐氣所含酒精濃度達每公升零點二五毫克或血液中酒精濃度
    達百分之零點零五以上。
二、有前款以外之其他情事足認服用酒類或其他相類之物，致不
    能安全駕駛。
三、服用毒品、麻醉藥品或其他相類之物，致不能安全駕駛。
因而致人於死者，處3年以上10年以下有期徒刑，得併科2百萬元
以下罰金；致重傷者，處1年以上7年以下有期徒刑，得併科1百
萬元以下罰金。
曾犯本條或陸海空軍刑法第54條之罪，經有罪判決確定或經緩起
訴處分確定，於十年內再犯第1項之罪因而致人於死者，處無期
徒刑或5年以上有期徒刑，得併科3百萬元以下罰金；致重傷者，
處3年以上10年以下有期徒刑，得併科2百萬元以下罰金。